# 关于借款费用资本化的疑问

提问人：fanxu7788 时间：2013-09-25 13:16:19
个人理解，期限较短的，资金占用费用不大的，应费用化处理。如果期限较短，但资金占用费较大，如在南方房地产开发，资金充足，一年内完工，可以资本化处理。这也符合准则讲解“通常为一年以上（含一年）”的规定。

回答人：chenyiwei
个人意见：因为借款费用资本化问题的敏感性，监管机构历来高度关注此方面问题。一般情况下不宜突破“建造或生产期间超过 12 个月”这条线。